src/fst/morphology/stems/adjectives.lexc
LEXICON Adjectives
яныг+A:яныг A_SYNCH "(eng) big/(hun) nagy/(rus) большой" ;
акваг% о̄лнэ+A:акваг% о̄лнэ A_VO ;
аквсыр% утныл% ва̄рми+A:аквсыр% утныл% ва̄рми A_VI ;
аквхурип+A:аквхурип A_VCH ;
аквъёт% о̄лнэ+A:аквъёт% о̄лнэ A_VO ;
алюминий+A:алюминий A_VCS ;
а̄рталан% ма̄гь+A:а̄рталан% ма̄гь A_VCS ;
а̄с-угорский+A:а̄с-угорский A_VCS;
ат% ва̄нэ+A:ат% ва̄нэ A_VO ;
ат% ёрувлан+A:ат% ёрувлан A_VCH ;
ат% ро̄внэ+A:ат% ро̄внэ A_VO ;
атырхари% хурипа+A:атырхари% хурипа A_VO ;
атырхари+A:атырхари A_VI ;
беспартийный+A:беспартийный A_VCS ;
буржуазный+A:буржуазный A_VCS ;
вагта̄л+A:вагта̄л A_VCH ;
ва̄ӈкнэ+A:ва̄ӈкнэ A_VO ;
ва̄ти% хищра% нёлпа% хо̄тпа+A:ва̄ти% хищра% нёлпа% хо̄тпа A_VO ;
ва̄ти+A:ва̄ти A_VI ;
верховный+A:верховный A_VCS ;
вӣльтуп+A:вӣльтуп A_VCS "having a face" ;
вит% ёлы-па̄лт% о̄лнэ+A:вит% ёлы-па̄лт% о̄лнэ A_VO ;
витта̄л+A:витта̄л A_VCH ;
военный+A:военный A_VCS ;
воздушный+A:воздушный A_VCS ;
войкан% атырхари+A:войкан% атырхари A_VI ;
воньщалн% хӯли+A:воньщалн% хӯли A_VI ;
вощрам-выгырхарпа+A:вощрам-выгырхарпа A_VO ;
вощрамыӈ+A:вощрамыӈ A_VCH ;
всемирный+A:всемирный A_VCS ;
всесоюзный+A:всесоюзный A_VCS ;
га̄зовый+A:га̄зовый A_VCS ;
гражданский+A:гражданский A_VCS ;
граница% тапалт% о̄лнэ+A:граница% тапалт% о̄лнэ A_VO ;
дипломатический+A:дипломатический A_VCS ;
ёмас% о̄лнэ+A:ёмас% о̄лнэ A_VO ;
ёмас% яныт+A:ёмас% яныт A_VCH ;
ёмщакв% на̄ӈкнэ+A:ёмщакв% на̄ӈкнэ A_VO ;
ё̄р% о̄щнэ+A:ё̄р% о̄щнэ A_VO ;
зоологический+A:зоологический A_VCS ;
йильпи% самынпатум+A:йильпи% самынпатум A_VCH ;
йильпи+A:йильпи A_VI ;
йиста̄гыл% о̄лнэ+A:йиста̄гыл% о̄лнэ A_VO ;
капиталистический+A:капиталистический A_VCS ;
ка̄тыл% ва̄рим+A:ка̄тыл% ва̄рим A_VCH ;
ка̄тыл% о̄щнэ+A:ка̄тыл% о̄щнэ A_VO ;
китписыӈ+A:китписыӈ A_VCH ;
книгат% о̄лнэ+A:книгат% о̄лнэ A_VO ;
коммунистический+A:коммунистический A_VCS ;
коны-палт% о̄лнэ+A:коны-палт% о̄лнэ A_VO ;
котль+A:котль A_VCS ;
культурный+A:культурный A_VCS ;
кӯпнит% ла̄глуп-ка̄туп+A:кӯпнит% ла̄глуп-ка̄туп A_VCH ;
лаве% тӯйтнэ+A:лаве% тӯйтнэ A_VO ;
ла̄щал% нё̄ргатахтыглан+A:ла̄щал% нё̄ргатахтыглан A_VCH ;
липащ% о̄лнэ+A:липащ% о̄лнэ A_VO ;
лӯи+A:лӯи A_VI ;
лылытэ% тӯп% ты% о̄лнэ+A:лылытэ% тӯп% ты% о̄лнэ A_VO ;
лыпиӈ+A:лыпиӈ A_VCH ;
люль+A:люль A_VCS ;
ма̄% кӣвырныл% хилнэ+A:ма̄% кӣвырныл% хилнэ A_VO ;
ма̄гыртым+A:ма̄гыртым A_VCH ;
мансийский+A:мансийский A_VCS ;
ма̄щтыр+A:ма̄щтыр A_VCH ;
механический+A:механический A_VCS ;
мирн% ва̄нэ+A:мирн% ва̄нэ A_VO ;
мо̄лты+A:мо̄лты A_VI "next" ;
молях+A:молях A_VCH ;
мо̄т% странаныл% о̄лнэ+A:мо̄т% странаныл% о̄лнэ A_VO ;
мо̄танытныл% ма̄нь+A:мо̄танытныл% ма̄нь A_VCS ;
мо̄тман% ма̄н% исапан+A:мо̄тман% ма̄н% исапан A_VCH ;
на̄йн% котыртым+A:на̄йн% котыртым A_VCH ;
нампа+A:нампа A_VO ;
нё̄выльныл% ва̄рим+A:нё̄выльныл% ва̄рим A_VCH ;
нё̄тнэ+A:нё̄тнэ A_VO ;
номтыл% ва̄рнэ+A:номтыл% ва̄рнэ A_VO ;
номтыӈ% рот+A:номтыӈ% рот A_VCH ;
нуми+A:нуми A_VI ;
няӈра+A:няӈра A_VO ;
ня̄р+A:ня̄р A_VCH ;
областной+A:областной A_VCS ;
о̄выл% ма̄й+A:о̄выл% ма̄й A_VCS ;
о̄выл+A:о̄выл A_NOSYNCH ;
о̄лнэ+A:о̄лнэ A_VO ;
онтоловса̄тыт+A:онтоловса̄тыт A_VCH ;
орудийный+A:орудийный A_VCS ;
оссувты+A:оссувты A_VI ;
ощща+A:ощща A_VO ;
палиӈ+A:палиӈ A_VCS ;
паль% лапминнэ% хурип+A:паль% лапминнэ% хурип A_VCH ;
параллельный+A:параллельный A_VCS ;
партизанский+A:партизанский A_VCS ;
первомайский+A:первомайский A_VCS ;
пилащи+A:пилащи A_VI ;
пилнэ+A:пилнэ A_VO ;
пилта̄л+A:пилта̄л A_VCH ;
политӣческий+A:политӣческий A_VCS ;
по̄ри+A:по̄ри A_VI ;
поста̄л+A:поста̄л A_VCH ;
почта+A:почта A_VO ;
пролета̄рский+A:пролета̄рский A_VCS ;
пӯмащ+v1+A:пӯмащ A_VCS ;
пӯмыщ+A:пӯмащ A_VCS ;
пунтал+A:пунтал A_VCH ;
пӯтпӯльна% о̄лнэ+A:пӯтпӯльна% о̄лнэ A_VO ;
пушечный% патамтан% ва̄рмаль+A:пушечный% патамтан% ва̄рмаль A_VCS ;
революционный+A:революционный A_VCS ;
рот+A:рот A_VCH ;
са̄в% ва̄нэ+A:са̄в% ва̄нэ A_VO ;
са̄в+A:са̄в A_VCH ;
сака% лю̄ль+A:сака% лю̄ль A_VCS ;
сака% нуса+A:сака% нуса A_VO ;
сака% полям+A:сака% полям A_VCH ;
са̄лы+A:са̄лы A_VI ;
са̄лыӈ+A:са̄лыӈ A_VCH ;
са̄лыуй+A:са̄лыуй A_VCS ;
самт% о̄лнэ+A:самт% о̄лнэ A_VO ;
са̄тсатыт+A:са̄тсатыт A_VCH ;
сельскохозяйственный+A:сельскохозяйственный A_VCS ;
со̄ви+A:со̄ви A_VI ;
сой+A:сой A_VCS ;
со̄тта̄л+A:со̄тта̄л A_VCH ;
социальный+A:социальный A_VCS ;
спортивный+A:спортивный A_VCS ;
судебный+A:судебный A_VCS ;
суднотн% яласы% ро̄внэ+A:суднотн% яласы% ро̄внэ A_VO ;
сыме% ат% э̄тгалан+A:сыме% ат% э̄тгалан A_VCH ;
сымт% о̄лнэ+A:сымт% о̄лнэ A_VO ;
сысы+A:сысы A_VI ;
сэ̄мылхарпа+A:сэ̄мылхарпа A_VO ;
сэ̄ӈквыг+A:сэ̄ӈквыг A_VCH ;
такви% торыг% о̄щнэ+A:такви% торыг% о̄щнэ A_VO ;
такви+A:такви A_VI ;
таквина̄тэ% ёралан+A:таквина̄тэ% ёралан A_VCH ;
таквсы+A:таквсы A_VI ;
такке̄т% о̄лнэ+A:такке̄т% о̄лнэ A_VO ;
та̄ра% со̄хрын+A:та̄ра% со̄хрын A_VCH ;
технический+A:технический A_VCS ;
топ% аква+A:топ% аква A_VO ;
торгамтахтын% хурип+A:торгамтахтын% хурип A_VCH ;
торжественный+A:торжественный A_VCS ;
туи+A:туи A_VI ;
турап% е̄ртыщмаӈ+A:турап% е̄ртыщмаӈ A_VCH ;
тыналахтын% ма̄гыс% о̄лнэ+A:тыналахтын% ма̄гыс% о̄лнэ A_VO ;
тэ̄лы+A:тэ̄лы A_VI ;
ӯлмыӈ+A:ӯлмыӈ A_VCH ;
ӯст% о̄лнэ+A:ӯст% о̄лнэ A_VO ;
ха̄лта̄л+A:ха̄лта̄л A_VCH ;
хозяйство% ма̄гыс% о̄лнэ+A:хозяйство% ма̄гыс% о̄лнэ A_VO ;
хо̄нтлатта̄л+A:хо̄нтлатта̄л A_VCH ;
хо̄талъят+A:хо̄талъят A_VCH ;
хоталь% о̄лнут% тэнэ+A:хоталь% о̄лнут% тэнэ A_VO ;
хотты+A:хотты A_VI ;
художественный+A:художественный A_VCS ;
хӯльтупты+A:хӯльтупты A_VI ;
хӯрмит+A:хӯрмит A_VCH ;
цвет% о̄щнэ+A:цвет% о̄щнэ A_VO ;
ща̄гты+A:ща̄гты A_VI ;
щаӈыр+A:щаӈыр A_VCH ;
электрический+A:электрический A_VCS ;
э̄лн% о̄лнэ+A:э̄лн% о̄лнэ A_VO ;
э̄лы-па̄лт% е̄мталан+A:э̄лы-па̄лт% е̄мталан A_VCH ;
э̄лы+A:э̄лы A_VI ;
э̄ти+A:э̄ти A_VI ;
э̄типа̄ла+A:э̄типа̄ла A_VO ;
я̄+A:я̄ A_VO ;
ялпыӈ+A:ялпыӈ A_VCH ;
намыӈ-суиӈ+A:намыӈ-суиӈ A_VCH ;
осыӈ-са̄йтыӈ+A:осыӈ-са̄йтыӈ A_VCH ;
я̄лпыӈ+A:я̄лпыӈ A_VCH ;
хатань+A:хатань A_VCS ;
католический+A:католический A_VCS ;
ӯнлыӈ+A:ӯнлыӈ A_VCH ;
тынпа+A:тынпа A_VO ;
цифровой+A:цифровой A_VCS ;
административный+A:административный A_VCS_FOREIGN ;
альтернативный+A:альтернативный A_VCS_FOREIGN ;
антимонопольный+A:антимонопольный A_VCS_FOREIGN ;
астраханский+A:астраханский A_VCS_FOREIGN ;
безопасный+A:безопасный A_VCS_FOREIGN ;
библиотечный+A:библиотечный A_VCS_FOREIGN ;
будапештский+A:будапештский A_VCS_FOREIGN ;
венский+A:венский A_VCS_FOREIGN ;
волонтёрский+A:волонтёрский A_VCS_FOREIGN ;
гелевый+A:гелевый A_VCS_FOREIGN ;
горновский+A:горновский A_VCS_FOREIGN ;
двухкратный+A:двухкратный A_VCS_FOREIGN ;
долгопрудный+A:долгопрудный A_VCS_FOREIGN ;
елизаровский+A:елизаровский A_VCS_FOREIGN ;
звёздный+A:звёздный A_VCS_FOREIGN ;
индустриальный+A:индустриальный A_VCS_FOREIGN ;
историко-архитектурный+A:историко-архитектурный A_VCS_FOREIGN ;
канинский+A:канинский A_VCS_FOREIGN ;
коммунальный+A:коммунальный A_VCS_FOREIGN ;
краеведческий+A:краеведческий A_VCS_FOREIGN ;
ларьякский+A:ларьякский A_VCS_FOREIGN ;
литературный+A:литературный A_VCS_FOREIGN ;
магаданский+A:магаданский A_VCS_FOREIGN ;
медицинский+A:медицинский A_VCS_FOREIGN ;
младший+A:младший A_VCS_FOREIGN ;
музейный+A:музейный A_VCS_FOREIGN ;
научно-образовательный+A:научно-образовательный A_VCS_FOREIGN ;
нервный+A:нервный A_VCS_FOREIGN ;
объединений+A:объединений A_VCS_FOREIGN ;
орнаментированный+A:орнаментированный A_VCS_FOREIGN ;
пасмурный+A:пасмурный A_VCS_FOREIGN ;
печатный+A:печатный A_VCS_FOREIGN ;
политический+A:политический A_VCS_FOREIGN ;
приёмный+A:приёмный A_VCS_FOREIGN ;
псковский+A:псковский A_VCS_FOREIGN ;
религиозный+A:религиозный A_VCS_FOREIGN ;
рыночный+A:рыночный A_VCS_FOREIGN ;
священный+A:священный A_VCS_FOREIGN ;
событий+A:событий A_VCS_FOREIGN ;
специализированный+A:специализированный A_VCS_FOREIGN ;
студенческий+A:студенческий A_VCS_FOREIGN ;
твоей+A:твоей A_VCS_FOREIGN ;
точный+A:точный A_VCS_FOREIGN ;
угутский+A:угутский A_VCS_FOREIGN ;
ученый+A:ученый A_VCS_FOREIGN ;
финно-угорский+A:финно-угорский A_VCS_FOREIGN ;
херсонский+A:херсонский A_VCS_FOREIGN ;
чеченский+A:чеченский A_VCS_FOREIGN ;
экспертно-консультативный+A:экспертно-консультативный A_VCS_FOREIGN ;
юрибей+A:юрибей A_VCS_FOREIGN ;
а̄гмыӈ-мосыӈ+A:а̄гмыӈ-мосыӈ A_VCH ;
